臺灣臺北地方法院簡易民事判決
110年度北簡字第11188號
原      告  陳賢容

訴訟代理人  余宗鳴律師
複  代理人  林庭宇律師
被      告  謝鈺鳳
訴訟代理人  連堂凱律師
複  代理人  孫羽力律師
            鍾佩君律師
上列當事人間請求債務不履行損害賠償事件，本院於民國110年9
月6日言詞辯論終結，判決如下︰
    主      文
被告應給付原告新臺幣伍萬陸仟貳佰伍拾元，及自民國一百一十
年四月二十三日起至清償日止，按年息百分之五計算之利息。
原告其餘之訴駁回。
訴訟費用新臺幣壹仟伍佰伍拾元由被告負擔百分之三十八，餘由
原告負擔。
本判決原告勝訴部分得假執行。但被告如以新臺幣伍萬陸仟貳佰
伍拾元為原告預供擔保，得免為假執行。
    事實及理由
一、原告主張：兩造於民國109年8月14日簽訂全新職涯合作協議
    書（下稱系爭協議書），約定每次諮詢時間為4小時，每次
    新臺幣（下同）45,000元，並於同日19時至23時進行第一次
    諮詢，金額為45,000元，第二次諮詢為109年8月17日22時40
    分至23時40分，1小時諮詢金額為11,250元，第三次諮詢於1
    09年8月18日20時至24時進行，金額為45,000元，最後一次
    諮詢於109年8月20日10時至14時，金額為45,000元，原告諮
    詢皆傾力完成，被告應負擔4次諮詢費用共146,250元；雙方
    約定給付費用時間因被告簽訂系爭協議書時仍待業中，故於
    系爭協議書中約定等被告進入新工作任職，領取薪資第一個
    月後，再開始支付，惟被告經原告多次催討，仍未為給付，
    爰依買賣價金給付請求權及委任報酬給付請求權之法律關係
    ，起訴請求被告給付及鈞院擇一為有利之判決等語。並聲明
    ：被告應給付原告146,250元，及自起訴狀繕本送達翌日起
    至清償日止，按年息5%計算之利息。
二、被告則以：就原告主張兩造於109年8月14日19時至23時進行
    第一次諮詢，金額45,000元，及第二次諮詢109年8月17日22
    時40分至23時40分，1小時諮詢金額11,250元，即被告僅使
    用5小時之諮詢服務乙節，並無意見，然就原告主張之第三
    次諮詢於109年8月18日20時至24時進行，金額45,000元，及
    最後一次諮詢於109年8月20日10時至14時，金額45,000元部
    分，則予以否認等語，做為答辯。並聲明：原告之訴駁回。
三、得心證之理由：
　㈠兩造於109年8月14日簽訂系爭協議書，約定由被告同意聘請
    原告擔任職涯創薪諮詢顧問，協助被告追求更具薪資吸引力
    與未來發展性的職業生涯，請原告顧問輔導、提升個人能力
    ，以期找到更適合的新工作，同時約定每次諮詢時間為4小
    時，每次未稅價45,000元，進行顧問諮詢，不需要開發票，
    諮詢費用部分，因目前被告待業中無法直接支付，故雙方約
    定記錄顧問諮詢的服務時數與金額，在被告進入新工作任職
    ，領取薪資第一個月後，再開始支付等情，有系爭協議書在
    卷可稽（見本院卷第17頁），並為兩造所不爭執（見本院卷
    第70頁），可信為真正。
　㈡按簡易訴訟程序事件，法院應以1次期日辯論終結為原則，民
    事訴訟法第433條之1定有明文。此係因簡易訴訟程序之性質
    ，當著重於迅速經濟目的之追求，與通常訴訟程序著重慎重
    、正確之裁判，性質上迥然有別。民事訴訟法於89年2月5日
    修正部分條文，改採集中審理主義，督促當事人應善盡促進
    訴訟義務，對當事人未依規定盡適時提出及促進訴訟義務者
    ，使生失權之效果，此為民事集中審理制度之核心，故當事
    人有適時提出攻擊防禦方法之義務（臺灣高等法院106年度
    抗字第362號、臺灣高等法院臺中分院105年度抗字第517號
    、臺灣高等法院臺南分院98年度抗字第67號裁定意旨參照）
    。查原告於110年3月29日具狀提起本件訴訟（見本院卷第11
    頁），經本院於110年7月26日定期審理（見本院卷第53頁）
    ，原告於110年7月29日收受本院之辯論通知書（見本院卷第
    55頁、第57頁），並於110年8月30日收到被告答辯狀繕本（
    見本院卷第63頁、第71頁），且被告之答辯狀內容無任何聲
    請調查證據情事（見本院卷第63頁至第64頁），原告卻於11
    0年9月6日本院言詞辯論期日時，當庭始提出補充理由狀並
    交付繕本予被告（見本院卷第75頁），參諸前開說明及審酌
    原告在有律師為訴訟代理人之情形，依律師應具備專業法律
    知識之期待性而言，暨民事訴訟法第433條之1已有明文規定
    等情，應認原告於110年9月6日本院言詞辯論期日時，當庭
    始提出之補充理由狀應生失權效果，而不生提出之效力，本
    院自無庸予以審究。又前揭之失權效果，縱使原告可能因此
    受有何訴訟結果之不利益，此雖非原告當事人本人之怠忽行
    為，惟原告仍應為其訴訟代理人之可歸責性負責，此乃保證
    程序之正義及符合兩造間訴訟平等原則當然之解釋，併此說
    明。
　㈢次按基於私法自治及契約自由原則，當事人得自行決定契約
    之種類及內容，其契約類型不以有名契約為限，其他非典型
    之無名契約，仍得依契約性質而類推適用關於有名契約之規
    定；而契約之定性及法規適用之選擇，乃對於契約本身之性
    質在法律上之評價，屬於法院之職責，自不受當事人法律意
    見之拘束（最高法院109年度台上字第215號、107年度台上
    字第1394號判決意旨參照）。又當事人主張有利於己之事實
    者，就其事實有舉證之責任，但法律別有規定，或依其情形
    顯失公平者，不在此限，民事訴訟法第277條定有明文；民
    事訴訟如係由原告主張權利者，應先由原告負舉證之責，若
    原告先不能舉證，以證實自己主張之事實為真實，則被告就
    其抗辯事實即令不能舉證，或其所舉證據尚有疵累，亦應駁
    回原告之請求（最高法院110年度台上字第1096號、109年度
    台上字第123號、108年度台上字第129號判決、107年度台上
    字第1806號、第182號、第116號裁定、106年度台上字第275
    2號、第298號判決意旨參照）。民事訴訟負舉證責任之一方
    ，不能提出使法院就應證事實形成確切之心證時，即應對其
    未就利己事實盡舉證責任一事，承擔不利益之結果（最高法
    院107年度台上字第2077號判決意旨參照）。當事人於訴訟
    上所為之自認，於辯論主義所行之範圍內，有拘束當事人及
    法院之效力，法院應認其自認之事實為真，以之為裁判基礎
    ，在未經當事人合法撤銷其自認前，法院不得為與自認事實
    相反之認定（最高法院110年度台上字第282號、109年度台
    上字第3100號判決意旨參照）。經查：
　  1.依系爭協議書係約定由被告同意聘請原告擔任職涯創薪諮
      詢顧問，協助被告追求更具薪資吸引力與未來發展性的職
      業生涯，請原告顧問輔導、提升個人能力，以期找到更適
      合的新工作，同時約定每次諮詢時間為4小時，每次諮詢
      費用為45,000元（見本院卷第17頁）內容觀之，兩造係約
      定由原告提供勞務給付作為手段，在性質上屬勞務契約，
      且原告提供勞務旨在本於一定之目的，即為職涯創薪諮詢
      事務之處理，依民法第529條規定，應適用關於委任之規
      定。故被告複代理人陳稱「我們主張是無名契約，類推適
      用委任法律關係」等語（見本院卷第70頁），應可採信。
      至被告複代理人初始主張為「買賣法律關係」，嗣改稱為
      「係買賣及委任關係」云云（見本院卷第70頁），於法即
      有違誤，難以憑採，惟被告既係主張就買賣及委任法律關
      係，請求本院擇一為有利之判決（見本院卷第70頁），且
      系爭協議書之性質，已為本院認應依民法第529條適用關
      於委任之規定，是被告主張之買賣法律關係，本院即無庸
      再予審酌。
　  2.本件被告就原告主張兩造於109年8月14日19時至23時進行
      第一次諮詢，金額45,000元，及第二次諮詢109年8月17日
      22時40分至23時40分，1小時諮詢金額11,250元，即被告
      僅使用5小時之諮詢服務乙節，並不爭執（見本院卷第63
      頁、第64頁），依前揭說明，原告請求被告給付56,250元
      （計算式：45,000元＋11,250元）部分，即屬有據，應予
      准許。至原告主張兩造第三次諮詢於109年8月18日20時至
      24時進行，金額45,000元，及最後一次諮詢於109年8月20
      日10時至14時進行，金額45,000元部分，固提出全新職涯
      合作協議書＿顧問諮詢服務時數與金額紀錄表及Line對話
      內容為證（見本院卷第19頁），然為被告否認，並爭執其
      證據力（見本院卷第64頁、第70頁），而原告復未舉證證
      明之，以實其說，依舉證責任分配原則，原告請求第三次
      諮詢及最後一次諮詢費用合計90,000元（計算式：45,000
      元＋45,000元＝90,000元）部分，即屬無據，不應准許。
　　3.末按給付無確定期限者，債務人於債權人得請求給付時，
      經其催告而未為給付，自受催告時起，負遲延責任；其經
      債權人起訴而送達訴狀，或依督促程序送達支付命令，或
      為其他相類之行為者，與催告有同一之效力；遲延之債務
      ，以支付金錢為標的者，債權人得請求依法定利率計算之
      遲延利息；應付利息之債務，其利率未經約定，亦無法律
      可據者，週年利率為5%，民法第229條第2項、第233條第1
      項前段及第203條分別定有明文。查本件給付無確定期限
      ，又係以支付金錢為標的，依前揭法律規定，原告請求被
      告給付自起訴狀繕本送達翌日即110年4月23日（見本院卷
      第24頁）起至清償日止，按法定利率5%計算之遲延利息，
      於法有據，應予准許。
四、綜上所述，原告請求被告應給付56,250元，及自110年4月23
    日起至清償日止，按年息5%計算之利息，為有理由，應予准
    許，逾此範圍之請求，則無理由，應予駁回。
五、本件事證已臻明確，兩造其餘攻擊防禦方法及證據方法，於
    本判決結果不生影響，自無逐一詳予論駁之必要。至原告11
    0年9月23日陳述意見狀，係於本件言詞辯論終結後始行提出
    ，依法應不生提出之效力，本院自無庸予以審究，附此說明
    。
六、本件原告勝訴部分，係就民事訴訟法第427條第1項訴訟適用
    簡易程序所為被告敗訴之判決，依同法第389條第1項第3款
    規定，應依職權宣告假執行。並依同法第436條第2項適用第
    392條第2項規定，依職權宣告被告如預供擔保，得免為假執
    行。
七、訴訟費用負擔之依據：民事訴訟法第79條。本件訴訟費用額
    ，依後附計算書確定如主文所示金額。
中　　華　　民　　國　　110 　年　　9 　　月　　28　　日
                  臺北簡易庭    法  官  詹慶堂
計算書：
項　　　　目             金　額（新臺幣）　　備    註
第一審裁判費   　 　　   1,550元
合　　　　計　　　       1,550元
上列正本係照原本作成。
如不服本判決，應於判決送達後20日內向本院提出上訴狀（須按
他造當事人之人數附繕本）。如委任律師提起上訴者，應一併繳
納上訴審裁判費。
中　　華　　民　　國　　110 　年　　9 　　月　　28　　日
                                書記官  馬正道